【裁判字號】    99,台上,3201
【裁判日期】    990527
【裁判案由】    違反毒品危害防制條例等罪
【裁判全文】
最高法院刑事判決            九十九年度台上字第三二０一號
上  訴  人  甲○○原名陳昭穎.
選任辯護人  舒建中律師
上列上訴人因違反毒品危害防制條例等罪案件，不服台灣高等法
院中華民國九十九年二月五日第二審判決（九十八年度上訴字第
四七五六號，起訴案號：台灣台北地方法院檢察署九十七年度偵
字第一八二九二號），提起上訴，本院判決如下：
    主  文
上訴駁回。
    理  由
一、意圖販賣而持有第二級毒品部分
按刑事訴訟法第三百七十七條規定，上訴於第三審法院，非以判
決違背法令為理由，不得為之。是提起第三審上訴，應以原判決
違背法令為理由，係屬法定要件。如果上訴理由書狀並未依據卷
內訴訟資料，具體指摘原判決不適用何種法則或如何適用不當，
或所指摘原判決違法情事，顯與法律規定得為第三審上訴理由之
違法情形，不相適合時，均應認其上訴為違背法律上之程式，予
以駁回。本件原判決認定上訴人甲○○（原名陳昭穎）於民國九
十七年七月初，以新台幣約十四萬元向綽號「阿輝」者，購得含
MDMA、MDA 、甲基安非他命、愷他命成分之藥錠共計一千九百五
十九顆及愷他命細晶體總淨重二百八十三公克餘，原擬供自己施
用，嗣則欲以所持毒品販賣友人，尚未及賣出，即經警於同年八
月十三日在其住處一舉查獲等情，因予撤銷第一審判決，改判仍
依想像競合犯之例，從一重論處上訴人意圖販賣而持有第二級毒
品罪刑，已敘明認定犯罪事實之依據及憑以認定之理由。對於上
訴人以其並無販賣所持扣案毒品之意圖，於警詢時係表示欲供朋
友施用，未說要賣，警方誤解其意等語為辯，原判決認為不足採
信，亦說明依第一審勘驗警詢筆錄結果，上訴人確曾於警詢時自
白犯行無訛，警方並未誤解其意（見偵查卷第十一頁、第一審卷
(一)第九五頁），況且上訴人於偵查中復坦承「我確實想過買進來
要販賣，但我沒有賣」（見偵查卷第五二頁），參以扣案毒品數
量不少，益徵上訴人供述：伊購入原欲供己施用之毒品，嗣後萌
生販賣友人之意圖等語，為真實可信。從形式上觀察，原判決並
無違背法令情事。上訴意旨以原判決事實欄所載「購入後，另基
於販賣第二級毒品MDMA（指扣案含各類毒品之藥錠）之犯意，而
同時持有之」，其中顯然漏載上訴人所同時持有之愷他命細晶體
部分，謂有事實與理由矛盾及理由不備之違法，惟查原判決此項
漏載雖不無瑕疵，然就整體事實記載（扣案藥錠亦有含愷他命成
分者）及理由論敘對照以觀，於判決本旨尚不生影響，依刑事訴
訟法第三百八十條規定，不得執為適法之第三審上訴理由。至上
訴意旨另以上訴人之警詢自白係受警誘導訊問所致，爭執此項自
白之證據能力及證明力，指摘原判決據以為不利上訴人之認定，
有適用法則不當之違法等語；惟如前所提，上訴人於檢察官偵查
時亦為相同之自白，足見既使剔除上訴人之警詢供述，仍應為同
一事實認定，依刑事訴訟法第三百八十條規定，亦不得執為適法
之第三審上訴理由。此部分上訴違背法律上之程式，應予駁回。
二、持有第二級毒品部分
按刑事訴訟法第三百七十六條所列各罪之案件，經第二審判決者
，不得上訴於第三審法院。上訴人經原判決論處毒品危害防制條
例第十一條第二項持有第二級毒品罪刑部分，核屬刑事訴訟法第
三百七十六條第一款之案件，既經第二審判決，自不得上訴於第
三審法院，上訴人併予提起上訴，為法所不許，亦應駁回。
據上論結，應依刑事訴訟法第三百九十五條前段，判決如主文。
中    華    民    國  九十九  年    五    月  二十七  日
                      最高法院刑事第十庭
                          審判長法官  花  滿  堂
                                法官  黃  正  興
                                法官  陳  東  誥
                                法官  林  錦  芳
                                法官  洪  昌  宏
本件正本證明與原本無異
                                      書  記  官
中    華    民    國  九十九  年    五    月  三十一  日
                                                      K

司法院資訊處製作；財團法人民間司法改革基金會備份。
